---
title: "kr_typst_template 사용 가이드"
subtitle: "한국어 쿼토 보고서 템플릿 - 튜토리얼"
format:
  kr_typst_template-typst:
    lang: ko-KR
    mainfont: Pretendard
    fontsize: 11pt
    papersize: a4
    font-paths:
      - _extensions/kr_typst_template/resources/fonts
    toc: true
    toc-depth: 3
    number-sections: true
    margin:
      x: 2cm
      y: 2cm
---

```{r setup}
#| include: false
source("_extensions/kr_typst_template/resources/R/setup.R")
```

```{=typst}
#import "_extensions/kr_typst_template/resources/cover.typ": tufte_cover

#tufte_cover(
  title: "kr_typst_template",
  subtitle: "사용 가이드 및 튜토리얼",
  date: "2026년 01월 29일",
  logo: image("_extensions/kr_typst_template/resources/logo.svg", width: 60pt),
  accent_color: rgb("#1a5490"),
)

#set page(margin: (x: 2cm, y: 2cm))

#pagebreak()
#text(size: 22pt, weight: "bold", fill: rgb("#1a5490"))[목 차]
#v(8pt)
#line(length: 100%, stroke: 2.5pt + rgb("#1a5490"))
#v(20pt)
#outline(title: none, depth: 3, indent: auto)
#pagebreak()
```

# 소개

이 문서는 `kr_typst_template`의 **사용법 가이드**이자 **작업 템플릿**입니다. 이 파일을 복사하여 자신의 보고서를 작성하세요.

# 기본 설정

## YAML 헤더

문서 상단의 YAML에서 기본 설정:

```yaml
---
title: "보고서 제목"
subtitle: "부제목"
format:
  kr_typst_template-typst:
    lang: ko-KR
    mainfont: Pretendard
    toc: true
    number-sections: true
---
```

# 표지 커스터마이징

## 기본 표지

```typst
#tufte_cover(
  title: "제목",
  subtitle: "부제목",
  author: "저자",  // 선택
  date: "날짜",
  logo: image("logo.svg", width: 60pt),
  accent_color: rgb("#1a5490"),
)
```

## 색상 옵션

- 파랑 (기본): `rgb("#1a5490")`
- 빨강: `rgb("#e74c3c")`
- 초록: `rgb("#27ae60")`

# 차트 작성

## 기본 차트

`theme_tufte_kr()` 자동 적용:

```{r}
#| label: fig-example
#| fig-cap: "예시 차트"

library(tidyverse)

data <- tibble(x = 1:10, y = rnorm(10, 100, 15))

ggplot(data, aes(x, y)) +
  geom_line(color = "#1a5490") +
  labs(title = "차트 제목")
```

@fig-example 참조.

# 테이블 작성

## GT 테이블

`gt_theme_tufte()` 자동 적용:

```{r}
#| label: tbl-example
#| tbl-cap: "예시 테이블"

tibble(
  항목 = c("A", "B", "C"),
  값 = c(100, 200, 300)
) %>%
  gt() %>%
  gt_theme_tufte()
```

@tbl-example 참조.

# Callout 박스

::: {.callout-note}
## 참고
일반 정보
:::

::: {.callout-tip}
## 팁
중요 인사이트
:::

::: {.callout-warning}
## 주의
주의사항
:::

# 여러 장 통합

## include 사용

```markdown
{{< include chapter1.qmd >}}
{{< include chapter2.qmd >}}
```

## Book 프로젝트

**_quarto.yml:**
```yaml
project:
  type: book
book:
  chapters:
    - index.qmd
    - ch1.qmd
format:
  kr_typst_template-typst:
    toc: true
```

# 고급 설정

## 마진 조정

```yaml
margin:
  x: 3cm
  y: 2.5cm
```

## 폰트 변경

```yaml
mainfont: "Noto Sans KR"
font-paths:
  - /path/to/fonts
```

# 실전 예시

아래는 실제 보고서 작성 예시입니다.

## 데이터 분석

```{r}
#| label: fig-sales
#| fig-cap: "월별 매출"
#| echo: true

sales <- tibble(
  month = 1:12,
  value = c(120, 135, 150, 142, 168, 175,
            190, 185, 200, 215, 230, 245)
)

ggplot(sales, aes(month, value)) +
  geom_line(color = "#1a5490", linewidth = 1.2) +
  geom_point(color = "#1a5490", size = 3) +
  scale_y_continuous(labels = scales::label_comma(suffix = "억")) +
  labs(title = "월별 매출 추이", x = "월", y = "매출")
```

## 성과 지표

```{r}
#| label: tbl-kpi
#| tbl-cap: "주요 KPI"

tibble(
  지표 = c("매출", "이익", "점유율"),
  목표 = c("2,000억", "200억", "15%"),
  실적 = c("2,130억", "225억", "16.5%")
) %>%
  gt() %>%
  gt_theme_tufte() %>%
  tab_header(title = "2026년 성과")
```

::: {.callout-tip}
## 핵심
모든 지표 **110% 초과 달성**
:::

# 문제 해결

## 폰트 오류
`font-paths` 확인

## 표지 미표시
import 경로 확인

## 한글 깨짐
`lang: ko-KR` 확인

# 부록

## 필요 패키지

```r
install.packages(c(
  "tidyverse", "gt", "scales", "ggthemes"
))
```

## 스타일

| 요소 | 크기 | 색상 |
|------|------|------|
| H1 | 18pt | #1a5490 |
| H2 | 14pt | #2c3e50 |
| 본문 | 11pt | black |

---

**이 파일을 복사하여 보고서를 작성하세요!**

MIT License - Korea R User Group
